臺灣臺南地方法院刑事判決　　　　　　　　94年度訴字第67號
公　訴　人　臺灣台南地方法院檢察署檢察官
被　　　告　乙○○　男　27歲.
指定辯護人　甲○○　本院公設辯護人
上列被告因違反槍砲彈藥刀械管制條例案件，經檢察官提起公訴
（93年度偵字第10530號），本院判決如下：
    主  文
乙○○未經許可，持有其他可發射子彈具有殺傷力之手槍，累犯
，處有期徒刑壹年貳月，併科新臺幣拾萬元罰金，罰金如易服勞
役，以銀元參佰元即新臺幣玖佰元折算壹日，扣案如附表一所載
之改造手槍及改造子彈均沒收。
    事  實
一、乙○○前因違反毒品危害防制條例案件，經臺灣高雄地方法
    院判處有期徒刑4月確定，於民國93年3月5日易科罰金執行
    完畢。
二、詎乙○○仍不知悔改，明知非經中央主管機關許可，不得持
    有槍砲彈藥刀械管制條例第四條第四項第一款所示之槍砲，
    竟於民國93年6月間某日，在國道高速公路橋下（位於臺南
    縣仁德鄉），以新臺幣（下同）25000元之代價，向綽號「
    吉仔」之姓名不詳成年男子，購買如附表一所載之具殺傷力
    之改造手槍一枝及改造子彈二顆，及如附表二所載、不具殺
    傷力之改造手槍、改造子彈等物，而未經許可持有；嗣經警
    接獲通報，於93年6月22日晚上10時45分許，另案（臺灣高
    雄地方法院檢察署執行案件）在高雄縣旗山鎮旗尾老人活動
    中心前緝獲乙○○及不知情友人劉蓓芳（另由檢察官不起訴
    處分），乙○○在有偵查權之機關或公務員，尚未發覺前，
    主動向警察自首其持有槍彈，並帶警自所使用之ＺＦ─４８
    ３１號自用小客車（劉蓓芳所有）駕駛座下方，扣得如附表
    一所載之物，又在劉蓓芳所使用之車牌號碼Ｅ8─７３４５
    號自用小客車後行李箱內，扣得乙○○所有如附表二所載之
    物及砂輪機三台、電鑽二台、銼刀三支、夾子五支、油標卡
    尺二支、銅管三支、鑽頭「大」九支、鑽頭「中」四十五支
    、鑽頭「小」十八支、砂輪鑽尾三十支。
二、案經乙○○自首由高雄縣政府警察局岡山分局報請臺灣高雄
    地方法院檢察署檢察官呈請臺灣高等法院檢察署檢察長令轉
    臺灣臺南地方法院檢察署檢察官偵查起訴。
    理      由
一、訊據被告乙○○對於右開事實坦認不諱，並有如附表一所載
    之改造手槍及改造子彈扣案為憑，且前開改造玩具手槍及改
    造子彈，經送內政部警政署刑事警察局鑑定結果，均具有殺
    傷力，亦有如附表一備註欄所載之槍彈鑑定書一份可資參酌
    ，足認被告自白核與事實相符，本件事證明確，被告犯行洵
    堪認定，應依法論科。
二、論罪科刑：
(一)、按被告行為後，槍砲彈藥刀械管制條例於九十四年一月二十
    六日經總統以華總一義字第○九四○○○一○一○一後修正
    公布，並於同年一月二十八日生效，就檢察官起訴被告所犯
    修正前槍砲彈藥刀械管制條例第十一條第四項之條項業經刪
    除，並將該條項所規定之未經許可持有其他可發射子彈具有
    殺傷力之改造手槍罪移列至第八條第四項合併修正，修正前
    後之該罪構成要件雖無不同，惟修正後之刑度已由「一年以
    上七年以下有期徒刑，併科新臺幣七百萬元以下罰金」提高
    為「三年以上十年以下有期徒刑，併科新臺幣七百萬元以下
    之罰金」，比較被告行為時及裁判時法適用結果，以修正前
    之槍砲彈藥刀械管制條例較有利於被告，依刑法第二條第一
    項但書之規定，應適用修正前槍砲彈藥刀械管制條例之規定
    ，合先敘明。查被告未經許可，而持有其他可發射金屬或子
    彈具有殺傷力之手槍及子彈，核其所為，係犯修正前槍砲彈
    藥刀械管制條例第十一條第四項未經許可持有其他可發射子
    彈具有殺傷力之改造手槍罪及第十二條第四項未經許可持有
    子彈罪。被告一持有行為，同時持有上開槍枝及子彈，觸犯
    構戊要件不同之罪名，為想像競合犯，應依刑法第五十五條
    前段規定，從一重之修正前槍砲彈藥刀械管制條例第十一條
    第四項未經許可持有其他可發射子彈具有殺傷力之改造手槍
    罪。又被告於司法警察另案緝獲時，在有偵查權之機關或公
    務員，尚未發覺前，主動向警察自首其持有槍、彈，並帶警
    扣得如附表一所載之物等情節，業據證人即緝獲被告之高雄
    縣政府警察局岡山分局警員丁○○、丙○○（更名前為張建
    楠）於本院審理時，具結證稱綦詳（參見本院3月24日審理
    筆錄），被告之行為符合自首要件，應依槍砲彈藥刀械管制
    條例第十八條第一項規定，減輕其刑。又被告有如事實欄所
    載之前科，於有期徒刑執行完畢後五年內，再犯本件有期徒
    刑以上之罪，為累犯，應依刑法第四十七條規定，加重其刑
    。並因刑有加重及減輕事由，依刑法第七十一條規定先加後
    減。爰審酌被告未經許可無故持有前開具殺傷力之改造手槍
    一枝及改造子彈二顆，影響社會治安暨對他人之生命身體構
    成威脅之危害，惟未持槍加害他人生命、身體、財產之具體
    事證，並審酌其品性、生活狀況、智識程度、本件是被告自
    首犯行，犯後坦認犯行態度尚佳等一切情狀，量處如主文所
    示之刑，並就併科罰金部分諭知如易服勞役之折算標準，以
    資懲儆。
(二)、扣案如附表一所載之改造手槍及改造子彈，依槍砲彈藥刀械
    管制條例第五條之規定為違禁物，爰依刑法第三十八條第一
    項第一款之規定，宣告沒收之。扣案如附表二所載及砂輪機
    三台、電鑽二台、銼刀三支、夾子五支、油標卡尺二支、銅
    管三支、鑽頭「大」九支、鑽頭「中」四十五支、鑽頭「小
    」十八支、砂輪鑽尾三十支等物，經送內政部刑事警察局鑑
    定後認均不具殺傷力，有前開槍彈鑑定書在卷可參，是上開
    子彈既非屬違禁品，又非供被告犯本案所用之物，雖係被告
    所有，爰不諭知沒收，附此敘明。
據上論斷，應依刑事訴訟法第二百九十九條第一項前段，修正前
槍砲彈藥刀械管制條例第十一條第四項、第十二條第四項、第十
八條第一項，刑法第十一條前段、第二條第一項後段、第五十五
條、第四十七條、第四十二條第二項、第三十八條第一項第一款
，罰金罰鍰提高標準條例第二條，現行法規所定貨幣單位折算新
臺幣條例第二條，判決如主文。
本案經檢察官蔡麗宜偵查後提起公訴；檢察官戊○○到庭執行職
務。
中　　華　　民　　國　　94　　年　　4 　　月　　7 　　日
　　　　　　　　　刑事第二庭    審判長法　官　陳  振  謙
                                      法  官  卓  穎  毓
                                      法  官  洪  士  傑
以上正本證明與原本無異。
如不服本判決，應於判決送達後10日內，向本院提出上訴狀（應
附繕本）。
　　　　      　　　　　　　　　　　　書記官　李  佩  珊
中　　華　　民　　國　　94　　年　　4 　　月　　12　　日
附錄法條：
【槍砲彈藥刀械管制條例】
  ‧第11條第4項
    未經許可，持有、寄藏或意圖販賣而陳列第1項所列槍砲者
    ，處一年以上七年以下有期徒刑，併科新臺幣七百萬元以下
    罰金。
  ‧第12條第4項
    未經許可，持有、寄藏或意圖販賣而陳列子彈者，處五年以
    下有期徒刑，併科新台幣0000000元以下罰金。
  ‧第18條第1項
    犯本條例之罪自首，並報繳其持有之全部槍砲、彈藥、刀械
    者，減輕或免除其刑；其已移轉持有而據實供述全部槍砲、
    彈藥、刀械之來源或去向，因而查獲者，亦同。
附表一
  ┌─────┬─────┬─────┬─────┐
  │編號      │品名      │數量      │備註      │
  │          │          │          │（是否具殺│
  │          │          │          │傷力及依據│
  │          │          │          │）        │
  ├─────┼─────┼─────┼─────┤
  │１        │仿ＦＮ廠半│一枝      │具殺傷力。│
  │          │自動手槍製│          │內政部警政│
  │          │造之金屬玩│          │署刑事警察│
  │          │具手槍，更│          │局93年7月2│
  │          │換土造金屬│          │9日刑鑑字 │
  │          │槍管改造而│          │第00000000│
  │          │成之改造手│          │65號槍彈鑑│
  │          │槍（槍枝管│          │定書（臺灣│
  │          │制編號1102│          │高雄地方法│
  │          │152734）  │          │院檢察署93│
  │          │          │          │年度偵字第│
  │          │          │          │第12664號 │
  │          │          │          │卷33頁至38│
  │          │          │          │頁）      │
  ├─────┼─────┼─────┼─────┤
  │２        │由玩具金屬│二顆      │同上      │
  │          │彈殼加裝直│（其中一顆│          │
  │          │徑約6ｍｍ │業已試射）│          │
  │          │至6．8ｍｍ│          │          │
  │          │之金屬彈頭│          │          │
  │          │改造而成之│          │          │
  │          │改造子彈  │          │          │
  └─────┴─────┴─────┴─────┘
附表二
  ┌─────┬─────┬─────┬─────┐
  │編號      │品名      │數量      │備註      │
  │          │          │          │（是否具殺│
  │          │          │          │傷力及依據│
  │          │          │          │）        │
  ├─────┼─────┼─────┼─────┤
  │１        │仿Ｄｅｒｒ│一枝      │不具殺傷力│
  │          │ｉｎｇｅｒ│          │。        │
  │          │雙管手槍製│          │內政部警政│
  │          │造之金屬玩│          │署刑事警察│
  │          │具手槍半成│          │局93年7月 │
  │          │品（槍枝管│          │29日刑鑑字│
  │          │制編號1102│          │第00000000│
  │          │152735）  │          │65號槍彈鑑│
  │          │          │          │定書（臺灣│
  │          │          │          │高雄地方法│
  │          │          │          │院檢察署93│
  │          │          │          │年度偵字第│
  │          │          │          │第12664號 │
  │          │          │          │卷33頁至38│
  │          │          │          │頁）      │
  ├─────┼─────┼─────┼─────┤
  │２        │玩具金屬彈│一顆      │同上      │
  │          │殼加裝直徑│          │          │
  │          │約6ｍｍ之 │          │          │
  │          │鋼珠改造而│          │          │
  │          │成，不具底│          │          │
  │          │火、火藥之│          │          │
  │          │改造子彈  │          │          │
  ├─────┼─────┼─────┼─────┤
  │３        │玩具金屬彈│二十四顆  │同上。    │
  │          │殼        │          │          │
  │          │          │          │          │
  ├─────┼─────┼─────┼─────┤
  │４        │土造金屬彈│三顆      │同上。    │
  │          │殼        │          │          │
  ├─────┼─────┼─────┼─────┤
  │５        │土造金屬彈│二顆      │同上。    │
  │          │殼加裝底火│          │          │
  │          │、火藥，並│          │          │
  │          │以生紙封│          │          │
  │          │口，不具金│          │          │
  │          │屬彈頭，非│          │          │
  │          │為完整之子│          │          │
  │          │彈結構    │          │          │
  ├─────┼─────┼─────┼─────┤
  │６        │由玩具金屬│二顆      │同上      │
  │          │彈殼加裝直│          │          │
  │          │徑約5ｍｍ │          │          │
  │          │之金屬彈頭│          │          │
  ├─────┼─────┼─────┼─────┤
  │７        │底火      │一百二十顆│同上      │
  ├─────┼─────┼─────┼─────┤
  │８        │鋼珠      │二百五十顆│同上      │
  ├─────┼─────┼─────┼─────┤
  │９        │鐵管      │一枝      │同上      │
  └─────┴─────┴─────┴─────┘
